【裁判字號】    95,交上訴,30
【裁判日期】    950609
【裁判案由】    公共危險
【裁判全文】
臺灣高等法院刑事判決                95年度交上訴字第30號
上  訴  人
即  被  告  甲○○
上列上訴人因公共危險案件，不服臺灣士林地方法院94年度交訴
字第70號，中華民國95年1月26日第一審判決（起訴案號：臺灣
士林地方法院檢察署94年度偵字第1288號），提起上訴，本院判
決如下：
    主  文
上訴駁回。
    事實及理由
一、本案經本院審理結果，認第一審以上訴人即被告甲○○犯刑
    法第一百八十五條之三之罪，及刑法第一百八十五條之四之
    罪，均依累犯之規定加重其刑後，分別判處有期徒刑三月及
    有期徒刑七月，應執行有期徒刑九月，認事用法及量刑均無
    不當，應予維持，並引用第一審判決書記載之事實、證據及
    理由（如附件）。
二、被告上訴意旨對於其所犯刑法第一百八十五條之三之不能安
    全駕駛動力交通工具罪固坦承不諱，惟否認有肇事致人受傷
    而逃逸之犯行，辯稱其當時已經酒醉，且係連續撞擊多輛車
    子，撞擊後即停止，並未逃逸等語。惟查被告之前開犯行，
    業據被告於偵查及原審中自白不諱，且被告駕車撞擊被害人
    蕭前安駕駛之重機車，致蕭前安右手受傷後，並未停車察看
    、立即採取救護或其他必要措施，亦未向警察機關報告，而
    係繼續行駛，待又相繼撞擊顏慶芳、陳明輝、石世宏、黃志
    峰等人在道路上行使及停放於路邊之車輛後，始無法繼續行
    駛逃離現場，則被告確有駕車肇事致被害人蕭前安受傷後逃
    逸之犯行，已極為灼然。被告提起上訴，否認肇事逃逸犯行
    ，顯屬事後畏罪卸飾之詞，要無可採。又被告事後雖與各被
    害人成立和解，然被告所犯刑法第一百八十五條之四之罪之
    法定刑為六月以上五年以下有期徒刑，被告係累犯，原判決
    依法加重其刑後，就此部分對被告僅判處有期徒刑七月，已
    屬法定最低刑度，而被告係累犯，亦不符合緩刑要件。綜上
    所述，本件上訴為無理由，應予駁回。
據上論結，應依刑事訴訟法第三百七十三條、第三百六十八條，
判決如主文。
本案經檢察官林慶宗到庭執行職務。
中    華    民    國    95    年    6     月    9     日
                        交通法庭審判長法  官  宋  祺
                                      法  官  陳憲裕
                                      法  官  蔡明宏
以上正本證明與原本無異。
肇事逃逸部分如不服本判決，應於收受送達後十日內向本院提出
上訴書狀，其未敘述上訴之理由者並得於提起上訴後十日內向本
院補提理由書（均須按他造當事人之人數附繕本）。
不能安全駕駛部分不得上訴。
                                      書記官  吳鎮鑫
中    華    民    國    95    年    6     月    9     日
附錄：本案論罪科刑法條全文
中華民國刑法第185條之3
服用毒品、麻醉藥品、酒類或其他相類之物，不能安全駕駛動力
交通工具而駕駛者，處1年以下有期徒刑、拘役或3萬元以下罰金
。
中華民國刑法第185條之4
駕駛動力交通工具肇事，致人死傷而逃逸者，處 6 月以上 5 年
以下有期徒刑。


司法院資訊處製作；財團法人民間司法改革基金會備份。
